臺灣板橋地方法院民事裁定　　　　　 100年度司財管字第78號
聲　請　人　中國信託商業銀行股份有限公司
法定代理人　辜濂松
被　選任人　王志聰
上列聲請人聲請對被繼承人吳修良選任遺產管理人事件，本院裁
定如下：
    主      文
選任王志聰（男、民國○○○年○月○○○日生、身分證統一編
號：Ｚ 000000000號、住台北市內湖區○○○路○段一
二○巷七弄三號）為被繼承人吳修良（男、民國○○○年○月○
日生、身分證統一編號：Ｚ 000000000號、生前最後住
所為新北市○○區○○路三十一巷十號十二樓，民國九十六年四
月二十二日死亡）之遺產管理人。
程序費用由被繼承人吳修良之遺產負擔。
    理  由
一、按繼承開始時，繼承人之有無不明，而無親屬會議或親屬會
    議未於一個月內選定遺產管理人者，利害關係人或檢察官得
    聲請法院選任遺產管理人，並由法院依公示催告程序，定六
    個月以上之期限，公告繼承人，命其於期限內承認繼承；又
    被繼承人之所有繼承人均拋棄其繼承權者，亦準用關於無人
    承認繼承之規定，民法第1177條、第1178條第2 項、第1176
    條第6 項定有明文。
二、本件聲請意旨略以：被繼承人吳修良與聲請人有債權債務關
    係，未料其於民國96年4 月22日死亡，其繼承人均已拋棄繼
    承，並不願充當遺產管理人，聲請人曾就該債務聲請假扣押
    裁定，並於假扣押強制執行提存擔保金，而被繼承人之不動
    產業已拍定，尚有餘款未領回，為此聲請選任地政士王志聰
    為本件遺產管理人等語。
三、查本件聲請人主張被繼承人吳修良於96年4 月22日死亡，其
    所有繼承人全部拋棄繼承，被繼承人曾向聲請人借款之事實
    ，業據提出被繼承人之信用卡申請資料、聲請人銀行電腦催
    收系統畫面、本院97年10月8 日板院輔家科春慶字第070620
    號函、本院97年11月28日板院輔97執木字第47147 號韓、本
    院98年度存字第1448號提存通知書、本院98年度財管字第4
    號等件影本為證，並經本院依職權調閱本院96年度繼字第10
    61號、第2102號卷核閱無訛，自堪信為真實。
四、從而，聲請人以利害關係人身分聲請選任被繼承人吳修良之
    遺產管理人，核與首揭規定尚無不合。又聲請人所聲請選任
    為被繼承人吳修良遺產管理人之王志聰已同意擔任被繼承人
    吳修良之遺產管理人，並提出同意書1 件在卷可稽。經核王
    志聰乃職司地政士，此有地政士證書、台南市地政士工會會
    員證書等影本為證，其對於遺產管理事件應有瞭解，並就遺
    產管理人職務之遂行，有所助益，且身為地政士，應會秉公
    辦理，要不致有利害偏頗之虞，為保障債權人之利益及期程
    序之公正、公信起見，本院認以選任王志聰地政士為被繼承
    人吳修良之遺產管理人為適當。至被繼承人吳修良之繼承人
    既均拋棄繼承，其遺產依民法第1176條第6 項準用關於無人
    承認繼承之規定，依同法第1185條規定，於清償債權並交付
    遺贈物後，如有賸餘，應歸屬國庫，附予敘明。
五、依非訟事件法第157 條，裁定如主文。
六、如對本裁定抗告須於裁定送達後10日內向本院提出抗告狀，
    並繳納抗告費新臺幣1,000 元。
中    華    民    國  100     年    12    月    14    日
                        家事法庭  司法事務官  朱曉娟